臺灣臺東地方法院刑事判決　　　　　　　 96年度易字第402號
公　訴　人　臺灣臺東地方法院檢察署檢察官
被　　　告　甲○○
　　　　　　　　　　(另案於臺灣東成技能訓練所執行中)
上列被告因侵占等案件，經檢察官提起公訴 (96年度偵字第2298
號、第2299號)及追加起訴 (96年度偵字第2087號)，被告於準備
程序進行中就被訴事實為有罪之陳述，經本院合議庭裁定由受命
法官獨任以簡式審判程序審理，並判決如下：
    主  文
甲○○意圖為自己不法之所有，而侵占自己持有他人之物，累犯
，處有期徒刑肆月，如易科罰金，以新臺幣壹仟元折算壹日，減
為有期徒刑貳月，如易科罰金，以新臺幣壹仟元折算壹日；又竊
盜，累犯，處有期徒刑陸月，如易科罰金，以新臺幣壹仟元折算
壹日，減為有期徒刑參月，如易科罰金，以新臺幣壹仟元折算壹
日；又竊盜，累犯，處有期徒刑肆月，如易科罰金，以新臺幣壹
仟元折算壹日，減為有期徒刑貳月，如易科罰金，以新臺幣壹仟
元折算壹日；應執行有期徒刑陸月，如易科罰金，以新臺幣壹仟
元折算壹日。
    事  實
一、甲○○前於民國83年間因違反肅清煙毒條例等案件，經臺灣
    高雄地方法院以84年度訴字第340號判決判處有期徒刑4年確
    定，於84年5月11日入監執行，於85年12月28日縮短刑期假
    釋出監。又於86年間因違反肅清煙毒條例等案件，經臺灣高
    等法院高雄分院以87年度上訴字第278號判決有期徒刑3年9
    月確定，另撤銷上開假釋，於87年9月12日入監與上開假釋
    所餘殘刑接續執行，於90年8月21日縮短刑期假釋出監。復
    於92年間因施用毒品案件，經臺灣高雄地方法院以92年度毒
    聲字第1899號裁定送觀察、勒戒後，認有繼續施用毒品傾向
    ，再經高雄地院以92年度毒聲字第4799號裁定令入戒治處所
    施以強制戒治，嗣因毒品危害防制條例於93年1月9日修正施
    行，於93年2月19日停止執行，另又撤銷上開假釋，於93年2
    月25日入監執行殘刑，於95年6月30日縮刑期滿執行完畢。
    仍猶不知悔改，竟基於意圖為自己不法所有之犯意，於下述
    時、地，分別為下列犯罪行為:
(一)於95年11月27日上午9時許，在高雄市左營區○○○路546巷
    口，向丁○○借用行動電話1支 (威寶牌F860型，序號：000
    000000000000號)後，將該行動電話以變易持有為所有之意
    思侵占入己，並於同日至高雄市左營區○○○路「長欣通訊
    行」，以新臺幣 (下同)700 元之價格出賣與不知情之饒美
    月，得款後花用罄盡，經警循線查贓始查知上情。
(二)於95年12月30日上午11時許，未經乙○○之同意，侵入乙○
    ○高雄市左營區○○○路9之1號之住處 (侵入住宅部分未據
    告訴)，竊取現金紙鈔27,000元、數目不詳之零錢及行動電
    話1支 (易利信牌Z220型，序號：000000000000000號)後，
    並於同日至上揭「長欣通訊行」將該行動電話以150元之價
    格出賣與不知情之饒美月，得款後亦花用罄盡，嗣經警調閱
    上開行動電話之通聯紀錄，始循線查悉上情。
(三)於95年11月18日下午3時許，在丙○○位於高雄市左營區○
    ○○街9巷6號雜貨店內，見丙○○如廁，趁機竊得丙○○放
    置於桌上之NOKIA牌N6100型白色行動電話手機1支 (序號：0
    00000000000000號)後，旋即攜至高雄市○○○路「長欣通
    訊行」，以600元之代價售與不知情之饒美月後花用殆盡，
    嗣經警查贓後始知上情。
二、案經高雄市政府警察局楠梓分局報請臺灣高雄地方法院檢察
    署檢察官呈請臺灣高等法院檢察署檢察長核轉臺灣臺東地方
    法院檢察署檢察官偵查起訴及追加起訴。
    理  由
一、本件被告甲○○所犯係死刑、無期徒刑、最輕本刑為3年以
    上有期徒刑以外之罪，被告於準備程序中就被訴事實為有罪
    之陳述，經告知簡式審判程序之旨，並聽取公訴人及被告之
    意見後，本院合議庭認為適宜而依刑事訴訟法第273條之1第
    1項規定，裁定由受命法官獨任進行簡式審判程序，合先敘
    明。
二、據以論罪之證據名稱：
(一)被告於警詢、偵查中及本院審理時之自白: 被告坦承全部犯
    罪事實。
(二)證人即被害人顏鍾益、乙○○、丙○○於警詢中之證詞: 證
    明被告上揭侵占、竊盜之犯行。
(三)中古手機販售切結書3紙、通聯調閱查詢單2份: 證明被告上
    揭處理贓物及電話通聯之事實。
(四)由上述各節相互參研，可認被告自白核與事實相符，應堪採
    信，本件事證明確，被告犯行洵堪認定，應依法論科。
三、核被告甲○○就犯罪事實 (一)部分之所為，係犯刑法第335
    條第1項之普通侵占罪。就犯罪事實 (二)、(三)部分之所為
    ，均係犯刑法第320條第1項之普通竊盜罪。被告所犯上述普
    通侵占罪、普通竊盜罪等3罪間，犯意各別，行為互殊，罪
    名不同，應予分論併罰。又被告有如犯罪事實欄所載論罪科
    刑執行情形，有卷附臺灣高等法院被告前案紀錄表1份可按
    ，其受有期徒刑執行完畢後5年以內再故意犯本案法定刑為
    有期徒刑之罪，為累犯，均應依刑法第47條第1項規定加重
    其刑。爰審酌被告正值壯年，不知努力工作以獲取正當報酬
    ，竟為滿足一己之私慾而一再侵占、竊盜他人財物，危害社
    會治安，兼衡其犯罪之動機、目的、手段、犯罪時所受之刺
    激及其品性、生活狀況、智識程度、犯罪所生之損害，及犯
    罪後均知坦承犯行，態度尚佳等一切情狀，分別量處如主文
    所示之刑，並諭知易科罰金之折算標準，以資懲儆。末查被
    告犯罪之時間，均在96年4月24日之前，所犯符合中華民國
    96年罪犯減刑條例所定之減刑條件，應依同條例第2條第1項
    第3款規定減其宣告刑2分之1，並定其應執行之刑。
四、據上論斷，應依刑事訴訟法第273條之1第1項、第299條第1
    項前段、第310條之2、第454條，刑法第335條第1項、320條
    第1項、第41條第1項前段、第51條第5款，中華民國96年罪
    犯減刑條例第2條第1項第3款、第7條、第10條第1項，刑法
    施行法第1條之1第1項、第2項前段，判決如主文。
本案經檢察官蘇炯峰到庭執行職務。
中　　華　　民　　國　　96　　年　　12　　月　　31　　日
                  刑事第四庭    法  官  曾宗欽
以上正本證明與原本無異。
如不服本判決應於收受本判決後10日內向本院提出上訴書狀；上
訴書狀應敘述具體理由。未敘述上訴理由者，應於上訴期間屆滿
後20日內向本院補提理由書狀（均須按他造當事人之人數附繕本
）。「切勿逕送上級法院」。
告訴人或被害人對於本判決如有不服，請書具不服之理由狀，請
求檢察官上訴者，其上訴期間之計算係以檢察官收受判決正本之
日期為準。
                                書記官　陳昭穎
中　　華　　民　　國　　96　　年　　12　　月　　31　　日
附錄本案論罪科刑法條全文：
刑法第335條第1項：
意圖為自己或第3人不法之所有，而侵占自己持有他人之物者，
處5年以下有期徒刑、拘役或科或併科1,000元以下罰金。
中華民國刑法第320條第1項:
意圖為自己或第3人不法之所有，而竊取他人之動產者，為竊盜
罪，處5年以下有期徒刑、拘役或5百元以下罰金。
